【裁判字號】    89,自,250
【裁判日期】    890818
【裁判案由】    侵占
【裁判全文】
臺灣臺南地方法院刑事判決                          八十九年度自字第二五號
    自  訴  人  甲○○○○股份有限公司  設台南市○○路三八一號
    代  表  人  王吉松
    被      告  乙○○
右列被告因侵占案件，經自訴人提起自訴，本院判決如左：
    主  文
乙○○連續意圖為自己不法之所有，而侵占對於業務上所持有之物，累犯，處有期徒
刑拾月。
    事  實
一、乙○○曾於民國八十四年間因犯違反動產擔保交易法罪，經台灣高等法院台南分
    院判處有期徒刑三月，於八十四年五月五日執行完畢，猶不知悔改。其原係台南
    市○○路三八一號甲○○○○股份有限公司（以下簡稱大台南公司）之經理，負
    有向客戶收取房屋價款及服務費等業務，竟於任職期間，基於意圖為自己不法所
    有之概括犯意，首於八十八年九月三日在台南縣永康市匯豐銀行永康分行向客戶
    于啟容收取房屋服務費新台幣（以下同）八萬一千元，將該業務上所持有應繳回
    大台南公司之款項，予以侵占入己，私自花用。繼於同年十月七日，在台南市○
    ○○路向客戶楊碧雲收取房屋服務費四萬元、尾款六萬元，亦將該業務上所持有
    應繳回大台南公司之款項，予以侵占入己，私自花用。嗣為大台南公司查覺上情
    。
二、案經被害人大台南公司提起自訴。
    理  由
一、訊據被告對於伊原係台南市○○路三八一號大台南公司之經理，負有向客戶收取
    房屋價款及服務費等業務，於右揭時地向客戶于啟容收取房屋服務費新台幣（以
    下同）八萬一千元，向客戶楊碧雲收取房屋尾款四萬元，均未繳回該公司，私自
    花用之事實坦承不諱，雖矢口否認伊有侵占犯行，辯稱：伊向客戶于啟容所收服
    務費，因買賣不成立，不用交回公司，且伊向客戶楊碧雲收得之款項係四萬元，
    並非十萬元，該款亦不用交回公司云云。惟查右揭事實，業據自訴人指訴甚詳，
    並有存證信函影本二紙及被告簽交自訴人之面額八萬一千元、十萬元之本票各乙
    紙附卷足憑。且被告向客戶收得款項，均應交回公司，亦經自訴人於審理中指訴
    甚明，參以茍被告未侵占客戶于啟容所繳房屋服務費八萬一千元、楊碧雲所繳房
    屋服務費四萬元、尾款六萬元，則其恆情何須簽發上開二紙本票賠償自訴人觀之
    ，自足認自訴人所訴與事實相符，足以採信，被告所辯無非事後畏罪卸責之詞，
    不足採信。罪證明確，被告犯行堪以認定。
二、核被告所為，係犯刑法第三百三十六條第二項之業務侵占罪。其先後二次犯行，
    時間緊接，犯罪構成要件相同，顯係基於一個概括犯意反覆為之，應依連續犯之
    規定論以一罪，並依法加重其刑。又被告曾於民國八十四年間因犯違反動產擔保
    交易法罪，經台灣高等法院台南分院判處有期徒刑三月，於八十四年五月五日執
    行完畢，有台灣高等法院被告全國前案紀錄表一紙附卷可按，其於五年內再犯本
    件有期徒刑以上之罪，為累犯，應依法遞加重其刑。爰審酌被告之素行、犯罪之
    動機、手段、目的、所生危害及犯罪後態度等一切情狀，量處如主文所示之刑，
    以示懲儆。
三、據上論斷，應依刑事訴訟法第三百四十三條、第二百九十九條第一項前段、刑法
    第五十六條、第三百三十六條第二項、第四十七條、罰金罰鍰提高標準條例第一
    條前段，判決如主文。
中      華      民      國      八十九      年      八    月    十八    日
                              臺灣臺南地方法院刑事第一庭
                                 法  官  柯  顯  卿
右正本證明與原本無異
如不服本判決應於送達後十日內向本院提出上訴狀
                                 書記官  盧  立  勇
中      華      民      國      八十九      年      八    月    十九    日
附錄本案論罪科刑法條全文：
    第三百三十六條第二項：對於業務上所持有之物，犯前條第一項之罪者，處六月
                          上、五年以下有期徒刑，得併科三千元以下罰金。


司法院資訊處製作；財團法人民間司法改革基金會備份。
